【裁判字號】    92,易,334
【裁判日期】    920709
【裁判案由】    傷害
【裁判全文】
臺灣彰化地方法院刑事判決                          九十二年度易字第三三四號
    公  訴  人  臺灣彰化地方法院檢察署檢察官
    被      告  丙○○
    選任辯護人  林見軍
                魏其村
                王叔榮
    被      告  乙○○
    被      告  丁○○
右列被告等因傷害等案件，經檢察官提起公訴（九十一年度偵字第二○九九號)，本
院判決如左：
    主  文
乙○○、丁○○共同傷害人之身體，各處有期徒刑參月，如易科罰金以佰元折算壹
日。
丙○○傷害人之身體，處拘役肆拾日，如易科罰金以佰元折算壹日。
    事  實
一、丙○○於民國九十一年二月八日三時許，與同事陳盈錫、戊○○、甲○○、李佩
    珊前往彰化縣員林鎮○○街一一七號閤家歡ＫＴＶ飲酒唱歌。同日五時許，戊○○、甲○○二人攙扶酒醉之陳盈錫至閤家歡ＫＴＶ後門停車場，因陳錫盈左手不
    慎拍到乙○○胸部，雙方發生口角，甲○○、戊○○遂向林暐道歉，戊○○至Ｋ
    ＴＶ包廂內詢問丙○○是否知悉對方來歷，迨戊○○、丙○○從包廂出來後並未
    發現甲○○等人，戊○○往閤家ＫＴＶ後門方向走去，丙○○則往閤家歡ＫＴＶ
    前門方向尋找，發現乙○○、丁○○二人在門口附近，丙○○趨前與乙○○理論
    ，雙方一言不合，丙○○竟基於傷害人身體之犯意，以拳頭攻擊乙○○左臉部，
    致乙○○受有頭部外傷腦震盪、左臉腫脹疼痛及口內出血等傷害，乙○○盛怒而
    與丙○○拉扯，戊○○、甲○○聞訊前來，見狀阻止雙方互毆，丁○○因拉開丙○○之際被人推倒，遂與乙○○共同基於傷害人身體之犯意聯絡，由丁○○拿垃
    圾桶及鐵椅（未扣案）毆打丙○○，並用腳踹丙○○，乙○○持禁止停車牌鐵架
    （未扣案）毆打丙○○，致丙○○受有腦挫傷、頭皮撕裂傷、左中耳出血及左眼
    結膜出血等傷害。
二、案經丙○○、乙○○分別訴由彰化縣警察局員林分局報請臺灣彰化地方法院檢察
    署檢察官偵查起訴
    理  由
一、右揭毆打丙○○之事實，業據被告乙○○、丁○○二人於警、偵訊時及本院審理
    時坦承不諱，核與證人戊○○、甲○○於警、偵訊之證述相符，被告丙○○因此
    受有腦挫傷、頭皮撕裂傷、左中耳出血及左眼結膜出血等傷害，有照片四張、彰
    化基督教醫院診斷證明書在卷可稽，足認被告乙○○、丁○○此部分自白與事實
    相符，自可採為論罪之依據。按正當防衛必須對於現在不法之侵害始得為之，侵
    害業已過去，即無正當防衛可言，至彼此互毆，又必以一方初無傷人之行為，因
    排除對方不法之侵害而加以還擊，始得以正當防衛論。故侵害已過去後之報復行
    為，與無從分別何方為不法侵害之互毆行為，均不得主張防衛權（最高法院三十
    年上字第一○四○號判例參照）。被告丁○○毆打丙○○係不甘被毆所為之報復
    行為，並無據以主張正當防衛之餘地，是被告丁○○主張係出於正當防衛之辯解
 ，自無可採。是被告乙○○、丁○○右揭傷害犯行，應堪認定。
二、訊據被告丙○○矢口否認有毆打乙○○，辯稱：伊被人毆打後腦後就倒地，不知
    當時情形如何云云。經查，被告乙○○、丁○○二人歷次均供稱有人架住乙○○
    ，丙○○出手毆打乙○○，之後就打群架等語，觀諸警卷所附伍倫綜合醫院驗傷
    診斷書，被告乙○○受有頭部外傷腦震盪、左臉腫脹疼痛及口內出血等傷害，堪
    認被告乙○○、丁○○所供尚非無據。再查，證人戊○○於偵查稱：「當時是丙○○與乙○○與發生口角，伊是要過去勸架」、「我看到乙○○與丙○○在拉扯
    ，有聽到要打架」等語，被告丙○○於偵查中供稱：「我有喝酒，所以我不知道
    是否有和人打架」等語，足認被告丙○○確實有與被告林偉發生拉扯、推擠等肢
    體衝突之事實。則被告乙○○前揭傷害係被告丙○○於二人互毆過程中所造成之
    事實，應堪認定。至被告丙○○空言否認上開犯行，所辯無非事後卸責之詞，不
    足採信。綜上所述，本案事證明確，被告丙○○犯行堪以認定。
三、核被告三人所為，均係犯刑法第二百七十七條第一項之傷害罪。被告乙○○、丁○○間，就傷害被告丙○○部分，有犯意之聯絡及行為之分擔，為共同正犯。爰
    審酌被告三人之犯罪動機、目的、手段、各所受之傷勢，及犯罪後之態度、雙方
    迄未和解等一切情狀，各量處如主文所示之刑，均諭知易科罰金之折算標準。
據上論斷，應依刑事訴訟法第二百九十九條第一項前段，刑法第二十八條、第二百七
十七條第一項、第四十一條第一項、第七十四條第一款，罰金罰鍰提高標準條例第一
條前段、第二條前段，判決如主文。
本案經檢察官施教文到庭執行職務。
中      華      民      國    九十二    年      七      月      九      日
                                臺灣彰化地方法院刑事第一庭
                                  法      官  宋  恭  良
右正本證明與原本無異。
如不服本判決，應於判決送達後十日內，向本院提出上訴狀（須附繕本）。
告訴人或被害人對於判決如有不服具備理由請求檢察官上訴者，其上訴期間之計算係
以檢察官收受判決正本之日期為準。
                                  法院書記官  劉  玫  金
中      華      民      國    九十二    年      七      月     十一     日
刑法第二百七十七條：
傷害人之身體或健康者，處三年以下有期徒刑，拘役或一千元以下罰金。
犯前項之罪，因而致人於死者，處無期徒刑或七年以上有期徒刑，致重傷者，處三年
以上，十年以下有期徒刑。


司法院資訊處製作；財團法人民間司法改革基金會備份。
